# 读后分享：近期证监会会计部出版的《证券审计与评估行政处罚案例解析（ 2019 ）》

提问人：hong76 时间：2019-07-19 17:25:02
329177612@qq.com , 同求，谢谢楼主！

回答人：chenyiwei
原书见附件。
证监会会计部刚出版的证券审计与评估行政处罚案例解析（ 2019 ）.pdf (5.11 MB,下载次数: 96)
2019-7-27 14:15 上传